
************************************************************************************************************************************************
Daily 2022-01-19
Britta
  *   Vad har jag gjort sedan avstämningen igår?
  	Letat efter API (#007), har mejlat till två företag/organisationer som verkar leverera API:er till tv-kanaler och liknande. 
	Drog ner projektet och kollat på buggar som uppstod vid byggandet av strukturen i PyCharm.
  *   Vad ska jag göra till nästa avstämning?
  	Plan A är att fixa med user-inloggning (#008). Tidsuppskattningen för den uppgiften är troligtvis för låg. 
	Eventuellt jobbar med user-sidan (#014). Försöker hålla ett lugnare tempo med tanke på covid-19-tröttheten.
  *   Behöver jag hjälp med något?
  	Nej

Kajsa
  *   Vad har jag gjort sedan avstämningen igår?
  	#006 Tidsuppskattningen för att sätta upp strukturen var för lågt satt men det är klart nu. 
	Även att skapa testposter i db (user, schedule, event) som ingick i samma issue. 
  *   Vad ska jag göra till nästa avstämning?
  	#009 Leta efter template för frontend.
  *   Behöver jag hjälp med något?
  	Att klargöra målbilden för frontend samt en generator-fråga.
  
Johanna  
  *   Vad har jag gjort sedan avstämningen igår?
  	#012 Börjat kolla på drag&drop med att kopiera istället för att flytta. Har två varianter
	som ska checkas med Joakim. Har även sökt på hur en ska låsa fast ett event till en viss tid.
	Svårt att hitta så en fråga till StackOverflow är ivägskickad.
  *   Vad ska jag göra till nästa avstämning?
  	Fortsätta med #012
  *   Behöver jag hjälp med något?
  	Nej
  
  Vi inser att vi inte tagit höjd för tid när vi hjälper varandra, något att ta med till retrospektivet på fredag.
  
  
**************************************************************************************************************************************************************************  	  

Projektmöte 2022-01-18
Tillägg till spelregler:
Vi ska försöka dela ut uppgifter till den som kan minst i frågan, och därmed ska tiden uppskattas utifrån den som kan minst.
Förtydligat namngivning av branches: Till att börja med namnger vi branchen med enbart issuens #nummer. Beskrivning av vad man har gjort bör framgå av commit message.

Gjort klart product backlog. Satt upp sprint backlog för första veckan och tidsestimerat.
Beräknat kvarvarande tid för veckan för teamet, exklusive möten, föreläsning och VAB.
Fördelat uppgifter.

Mötet var planerat till 2 h och tog 1,5 h, hurra!


Projektmöte 2022-01-17

1. Administrativa spelregler
- Daily scrum (och andra möten)
Daily scrum kl 9. På föreläsningsdagar tar vi det direkt efter Joakims möte.
Sprint retrospektiv + planera nästa veckas sprint: Fredagar kl 15.
Kajsa bokar.

- Code review
Issues ska namnges med # och treställigt löpnummer. Branches ska namnges som issuen.
Någon annan ska göra pull request på den branch man vill mergea in.

- Tidsloggning
Uppskattad tid och den tid det faktiskt tog sätts på issuen på GitHub.
Paustid räknas in i arbetstiden - bra att komma ihåg vid estimat!

2. Synka målbild i projektet
	• Vi fokuserar på ett event, vinter-OS.
	• Preferenser sätts på länder och discipliner, oberoende av varandra, och därefter gör applikationen ett första urval
		○ Färgkodade
	• Ytterligare filter i nästa sorteringssteg
	• Till sist möjlighet att spara till "Mitt schema"

Ytterligare dokumentation på Miro-board https://miro.com/app/board/uXjVOVQmub0=/

3. Etablera databasstruktur
	• Enligt fil data_structure.json

4. Etablera product backlog
Påbörjades, fortsättning följer imorgon kl 9!
