************************************************************************************************************************************************
<Mall för daily stand-up>
Daily 2022-xx-xx
Johanna
*   Vad har jag gjort sedan avstämningen igår?
*   Vad ska jag göra till nästa avstämning?
*   Behöver jag hjälp med något?

Britta
*   Vad har jag gjort sedan avstämningen igår?
*   Vad ska jag göra till nästa avstämning?
*   Behöver jag hjälp med något?

Kajsa
*   Vad har jag gjort sedan avstämningen igår?
*   Vad ska jag göra till nästa avstämning?
*   Behöver jag hjälp med något?

Övrigt
* xxx

************************************************************************************************************************************************

<Mall för sprint review och sprint planning>
Möte 2022-xx-xx

Sprint review
* Blev alla issues klara?
   - Om inte, varför?
* Icke klara issues återförs till backlog, efter att de har uppdaterats.
  - Har vissa delar klarats av?
  - Skall vi ha en ny tidsuppskattning?
  - Vad behövs för att vi skall klara detta issue nästa gång?
* Har det kommit upp nya saker som skall läggas till på er backlog?
* Bedöm vad ni kan göra bättre i nästa sprint


Sprint planning
* Beskriv det övergripande målet med sprinten:
  -Namn:
  -Beskrivning:
  -Startdatum:
  -Slutdatum:
  -Backlogg: Se Time_estimates.txt
* Uppskatta tillgänglig tid för gruppen i nästa sprint. 57h 
* Vad ska ingå i nästa veckas sprint?

************************************************************************************************************************************************

Möte 2022-02-07

Sprint review
* Blev alla issues klara? Nej, fast vissa som inte var tänkta kom till och blev klara
   - Om inte, varför?
   	#023 ångrade vi oss med - wont fix.
	#025 är meningen att den ska ligga över flera veckor
	#031 var en dubblering av #040
	#034 inte klar pga sjukdom och inte superprioriterad
	#039 
* Icke klara issues återförs till backlog, efter att de har uppdaterats.
	Följande issues återförs: #034, #040, #042
	#025 ligger kvar på in progress.
  - Har vissa delar klarats av? se kanban
  - Skall vi ha en ny tidsuppskattning? se kanban
  - Vad behövs för att vi skall klara detta issue nästa gång? se kanban
* Har det kommit upp nya saker som skall läggas till på er backlog? 
	Det har tillkommit under veckan som har gått. De har vi lagt till löpande.
* Bedöm vad ni kan göra bättre i nästa sprint
	Små issues var bra, men vi behöver kanske ha en annan regel för vad som blir en branch. Man kan lägga flera siffror på samma branch.
	Bli bättre på att uppskatta tid för gruppen
	Missade några issues på sprint-planeringen, planera bättre! Det var mycket issues som följde på varandra, så vi blev tvugna att lägga till
	andra spår i mitten av veckan

Sprint planning
* Beskriv det övergripande målet med sprinten:
  -Namn: Styling- (och funktions-)veckan!
  -Beskrivning: Vi kör halva tiden funktion och sen byter vi till styling sista spurten.
  -Startdatum: 2022-02-07
  -Slutdatum: 2022-02-15
  -Backlogg: Se Time_estimates.txt
* Uppskatta tillgänglig tid för gruppen i nästa sprint. 85h
	
* Vad ska ingå i nästa veckas sprint? Se kanban

************************************************************************************************************************************************
Daily 2022-02-03
Johanna
*   Vad har jag gjort sedan avstämningen igår?
	Vabbat mest. Jobbat med en bugg i step 3, inte löst än.
*   Vad ska jag göra till nästa avstämning?
	Eventuellt om jag får hjälp av någon fortsätter jag med det, annars kör jag på med #040. Även kolla på grejer inför morgondagens lektion. 
*   Behöver jag hjälp med något?
	Kanske om någon hinner kolla på min kod och se vad som är tokigt.

Britta
*   Vad har jag gjort sedan avstämningen igår?
	Fått hjälp med Joakim att börja gör ett schema med tidsangivelser. Har gjort om tiderna till slottar som hör till en specifik kvart.
	Varje tid är just nu en sträng men ska göras om till datetime. Att lösa: hur visa när det är flera matcher samtidigt, låta eventet sträcka sig över hela den tid som det håller på,
	få schemat för de olika dagarna att komma i kronologisk ordning utan att hårdkoda. Även kolla på grejer inför morgondagens lektion.
*   Vad ska jag göra till nästa avstämning?
	Fortsätta med problemen ovan.
*   Behöver jag hjälp med något?
	Inte som det ser ut just nu.

Kajsa
*   Vad har jag gjort sedan avstämningen igår?
	Merge på base_templaten, löst massa konflikter där. Redigering av personlig information. Fixat en style-demo med lösning för data som tar större plats än containerns bredd samt ruta för redigering av personlig data.
*   Vad ska jag göra till nästa avstämning? Fortsätta med redigeringen
	Kommer att behöva myndighetsjobba. Även kolla på grejer inför morgondagens lektion.
*   Behöver jag hjälp med något?
	Kolla med Johanna på några konflikter men det kan vänta till nästa vecka.
	

Övrigt
* 

************************************************************************************************************************************************

Daily 2022-02-02
Johanna inte med pga vab

Britta
*   Vad har jag gjort sedan avstämningen igår? 
	Gjort klart 033, har lagt till länder till alla events, men några sporter lite osäkra. Har lagt till
	issue om att uppdatera när startlistorna kommer. Därför också 032 (hitta alternativa sätt att hitta deltagande länder) klar!
	Gjort klart 022. Fått till texten som ska ligga i eventrutorna i schemat.
	Gjort klart 026. Lagt till booleans: participants_decided för alla events. Datat är alltså i princip helt klart!
	Börjat med 021, att göra ett första OS-schema. Letat efter färdiga schemalösningar. Svårt att komma på 
	hur eventen ska komma på rätt ställe i schemat.
*   Vad ska jag göra till nästa avstämning?
	Kolla på drag n drop-grejen från Joakim. Fortsätta med 021. Dumpa datan till er andra (029)
*   Behöver jag hjälp med något?
	Fråga Joakim om 021! Kajsa med när jag frågar. Behöver ev hjälp även från teamet med att förstå hur schemat ska göras!

Kajsa
*   Vad har jag gjort sedan avstämningen igår?
	Jobbat med 034. Klar med 036 (merge profile och base template css). Så klar som det går just nu med 037 (adjust containers in base template), 
	038 (clean up main/base css). Nya issues till styling-veckan!
	Pluggat bootstrap. Take away: Innan vi stylar för mycket på egen hand: Kolla på vad bootstrap har för standardlösningar.
*   Vad ska jag göra till nästa avstämning?
	Ta bort user.html! 
	Också jobba med 021, kan vi dela upp den mellan oss på nåt sätt?
*   Behöver jag hjälp med något?
	Prata med Johanna för att få ihop 015 och 016 med base template. Inget brådskande!

Övrigt
* Britta har mergeat in pull requests själv för datagrejer för att kunna jobba snabbare. Det är OK!
  Klurigt med många brancher som är närliggande, när vi ska pusha till github. Hålla isär kanban-tavlan från push-rutinen? Prata om på sprint review!
  Glömde definition of done på sprint-planeringen, men verkar funka ändå pga små issues.

************************************************************************************************************************************************
Daily 2022-02-01
Johanna
*   Vad har jag gjort sedan avstämningen igår?
	Nej, vabbat och varit sjuk
*   Vad ska jag göra till nästa avstämning?
	Forsätta med de issues som kom från #015 och #016 vilka är #027, #028 samt #040.
*   Behöver jag hjälp med något?
	Nej

Britta
*   Vad har jag gjort sedan avstämningen igår?
	Tagit bort tv-kanaler. Letat och hittat ett sätt att få tag på deltagande länder för vissa discipliner men inte alla. Lite olika hur korrekt datan verkar vara.
*   Vad ska jag göra till nästa avstämning?
	#022, #021 och #033 om tid finns.
*   Behöver jag hjälp med något?
	Nej

Kajsa
*   Vad har jag gjort sedan avstämningen igår?
	#024 och #035 är färdiga. 
*   Vad ska jag göra till nästa avstämning?
	#034, #036, #037, #038
*   Behöver jag hjälp med något?
	Att någon kollar på pull requesten av base_template. Britta fixade det.

Övrigt
* #020 och #022 byter namn med varandra.

************************************************************************************************************************************************
Möte 2022-01-31

Sprint review
* Blev alla issues klara?
  Nej. Se logg i Time_estimates.txt
   - Om inte, varför?
   Vi har lagt mer tid totalt än vi trodde att vi skulle lägga, men alla issues är ändå inte klara. 
   Issues är fortsatt lite för stora.
   Vi har gjort lite andra issues än de vi trodde att vi skulle göra, på grund av att vi insåg att vi behövde göra andra saker för att komma vidare.
   Issues är inte tillräckligt specifika. Vi behöver tydligare definition of done.
   Det är svårt att avgränsa och definiera issues tydligt när man är i en inlärningsprocess.
   
* Icke klara issues återförs till backlog, efter att de har uppdaterats.
  - Har vissa delar klarats av?
    Ja, det mesta har klarats av. Vi stänger dessa issues och skapar nya för det som återstår. Undantag issue 021 som återstår i sin helhet.
  - Skall vi ha en ny tidsuppskattning?
    Några justeringar gjordes.
  - Vad behövs för att vi skall klara detta issue nästa gång?
    För 021 krävs att vi har kommit längre med base template, och det har vi gjort nu.
* Har det kommit upp nya saker som skall läggas till på er backlog?
  Ja. Vi kompletterar det på kanbantavlan.
  * Bedöm vad ni kan göra bättre i nästa sprint
    Bryta ner issues mer, om vi kan...
    Om vi har stora issues - överväg att pusha in i main halvvägs för att få in ändringar. Görs i dialog med gruppen.
    
* Övrigt:
  Vi tog ett designbeslut att inte ha med tv-kanal i applikationen.
  Det är svårt att få reda på vilka länder som ska delta i olika discipliner. Vi lägger en egen issue för att lösa detta.
  Britta har just nu inte hittat något bättre sätt att ta reda på det än att titta på de olika deltagarna, vilken gren de ska vara med i och vilket land de kommer ifrån.

Sprint planning
* Beskriv det övergripande målet med sprinten:
  -Namn: Schema-funktionssprinten
  -Beskrivning: Fokus på att få grundschemat och det personliga schemat att fungera. Fokusera så lite som möjligt på styling.
  -Startdatum: 2022-01-31
  -Slutdatum: 2022-02-07 kl 9.00
  -Backlogg: Se Time_estimates.txt
* Uppskatta tillgänglig tid för gruppen i nästa sprint.
  30+30+20 = 80 h (avdrag pga Johanna VAB och sjuk)
  -1,5 h * 4 dagar + 1 h för daily = =-7h
  -30h för lektioner
  -(4+3+2)h =-9h för sprint review och sprint planning
  =34h för att jobba.
* Vad ska ingå i nästa veckas sprint?
  Se Time_estimates.txt + kanbantavla på GitHub. Vi drar över med ca 6 h på sprinten om något skulle gå snabbare än väntat.

************************************************************************************************************************************************

Daily 2022-01-28
Johanna
*   Vad har jag gjort sedan avstämningen igår?
	Med hjälp av Joakim fixat listan med valda länder (inklusive flaggor)
*   Vad ska jag göra till nästa avstämning?
	#016, försöka få in listan i databasen. Om tid finns göra en create_schedule.
*   Behöver jag hjälp med något?
	Nej

Britta
*   Vad har jag gjort sedan avstämningen igår?
	Fortsatte med user-sidan (flexbox), snyggat till knappen. Testade att göra redigeringsbara profildatafält men det verkar vara onödigt komplicerat.
	Försökt få till avataren som skickar användaren till user-sidan. Fört in data från tv-tablån för den vecka som var tillgänglig.
*   Vad ska jag göra till nästa avstämning?
	#020	
*   Behöver jag hjälp med något?
	Nej

Kajsa
*   Vad har jag gjort sedan avstämningen igår?
	Har jobbat med base_template (tidigare #021, nu halvt konverterad till #023). Jobbar med att göra basen så att den passar de olika 
	sidorna så bra som möjligt. Finns containers i Bootstrap's grid och det kan bli krockar då vissa sidor behöver en container och vissa två.
*   Vad ska jag göra till nästa avstämning?
	#023
*   Behöver jag hjälp med något?	
	Nej

Övrigt
* Vid senare tillfälle kan vi ta en diskussion kring hur vi vill att användaren ska kunna ändra sin personliga information.
* Diskutera hur vi vill göra med datumformat vs JSON
************************************************************************************************************************************************

<Mall för daily stand-up>
Daily 2022-01-27
Johanna
*   Vad har jag gjort sedan avstämningen igår?
	Har jobbat vidare med 015 och 016
*   Vad ska jag göra till nästa avstämning?
	Vabba och vara sjuk. Fortsätta med 015 och 016.
*   Behöver jag hjälp med något?
	Kan första sidan när man skapar schema vara att välja namn på schemat? JA
	Vid val av land, lista med redan valda land. Lägga i tabell? JA
	Vid val av land sparas i listan i personliga schemat i databasen? Nej, spara bara i en lista. Alla länder sparas i personliga schemat i 
	databasen när man går vidare till nästa sida.
	
Britta
*   Vad har jag gjort sedan avstämningen igår?
	Gjort en enkel user-sida. Pluggat vidare
*   Vad ska jag göra till nästa avstämning?
	Fortsätta med user-sida (014). Om jag blir klar, kolla på 020, försöka visa några events från databasen. Fortsätter ev med att lägga in 
	data (011)
*   Behöver jag hjälp med något?
	Nej

Kajsa
*   Vad har jag gjort sedan avstämningen igår?
	Inget! Lektionen var så lång!
*   Vad ska jag göra till nästa avstämning?
	Jobba vidare med 021.
*   Behöver jag hjälp med något?
	Nej

Övrigt
* xx

************************************************************************************************************************************************

Daily 2022-01-26
Johanna
*   Vad har jag gjort sedan avstämningen igår?
    Fortsatt jobba med 015 och 016.
*   Vad ska jag göra till nästa avstämning?
    Fortsätter med 015 och 016. Ska fråga Joakim lite saker.
*   Behöver jag hjälp med något?
    Inte från projektgruppen :)

Britta
*   Vad har jag gjort sedan avstämningen igår?
    Har inte jobbat med några issues, har kollat på 7 timmar av 10-timmarskursen i webbutveckling.
*   Vad ska jag göra till nästa avstämning?
    Fortsätta kolla på kursen + se om hon kan komma igång med issue 014.
*   Behöver jag hjälp med något?
    Nej.

Kajsa
*   Vad har jag gjort sedan avstämningen igår?
    Jobbat med base-template, issue 021. Kort dag pga inhopp på jobbet.
*   Vad ska jag göra till nästa avstämning?
    Jobba vidare med 021.
*   Behöver jag hjälp med något?
    Nej, men ska ev be Joakim om lite förklaringar till Bootstrap!

Övrigt
* Peppade oss med demo av issues 015, 016, 0121!
* Inklusive peppdelen tog mötet 30 min.

************************************************************************************************************************************************

Designmöte 2022-01-25
Diskuterar om bannern ska finnas kvar eller inte, om det ska finnas direktvägar till användarens scheman på användarsidan och vilken sida man 
egentligen ska komma in på som förstasida. Så här tänker vi nu: Första sidan man hamnar på är en sida där man har två val: Man kan antingen komma till 
create schedule (och då direkt in på välja discipliner med hjälp av kryssrutor (#015), eller välja mellan sina sparade scheman. Profilsidan kan man
komma till via sin avatar uppe i bannern, högra hörnet. Där kommer ganska lite info finnas i nuläget: Namn, email, avatar, möjlighet att ändra sina uppgifter.
Bannern finns alltså kvar. Där finns: Create schedule (kommer direkt in på att välja discipliner), My schedules (med drop-down så man direkt kan välja vilket 
schema man ska komma till. 

Ny fundering av Britta som antecknar detta i efterhand: Ska också Home finnas i bannern? Då kommer man till första sidan igen (den som man kommer till direkt 
efter inloggning)?


************************************************************************************************************************************************

Daily 2022-01-25
Johanna
*   Vad har jag gjort sedan avstämningen igår?
	Småfix med #015 och #016. Nästan klar. Problem som kvarstår: Hur ska informationen sparas? Blir nog listor under personal schedules. 
	Försöker fixa så att man kan se länderna man har valt. Frågat Joakim.
*   Vad ska jag göra till nästa avstämning?
	Vabba + fortsätta med #015 och #016.
*   Behöver jag hjälp med något?
	Nej.

Britta
*   Vad har jag gjort sedan avstämningen igår?
	Jag har löst #008. Lite administration. Skrivit i lite data. Svårt att få tag på länder och kanaler.
*   Vad ska jag göra till nästa avstämning?
	Jobba med #014 Create user page.
*   Behöver jag hjälp med något?
	Nej

Kajsa
*   Vad har jag gjort sedan avstämningen igår?
	Gjort #019. En sketch av hur user-sidan ska se ut. Nu behöver vi andra titta på den och ge feedback.
	Började med #021: Första version av schemat. Funderingar kring hur vi ska dela upp det sinsemellan? Kanske finnas en issue som heter base-template.
*   Vad ska jag göra till nästa avstämning?
	Fortsätta med CSS och base-template.
*   Behöver jag hjälp med något?
	Nej

Övrigt
* Vi sprängde in en halvtimmes designmöte gällande användarsidan (och lite andra sidor) för att Britta skulle kunna börja med #014.
  Stand up: 30 min. Designmöte (#019): 30 min.

************************************************************************************************************************************************
Sprint review 2022-01-21
* Blev alla issues klara?
  Går igenom och stänger klara issues, samt sätter upp tid i tidsestimeringsloggen.
  Alla issues blev inte klara.
  - Om inte, varför?
    Delvis visste vi att vi hade lagt till lite mer i sprinten än vi troligen skulle hinna. 
    Men främst beror diffen på att vi underskattade vad som tar tid och hur mycket tid vi skulle ha.
    - Vi tänkte inte på hur många timmars möte vi skulle ha.
    - Vi glömde ta med tid för raster när vi estimerade.
    - Sjukdom och VAB.
    - Vi glömde ta med tid för att rätta buggar och för att hjälpa varandra.
    - Väntan på att Joakim skulle lägga upp kod och lektionsinspelning.
* Icke klara issues återförs till backlog, efter att de har uppdaterats.
  - Har vissa delar klarats av?
    Ja, vissa issues är delvis klara.
  - Skall vi ha en ny tidsuppskattning?
      - Vad behövs för att vi skall klara detta issue nästa gång?
    På vissa issues satte vi nytt tidsestimat. På vissa issues avgränsade vi uppgiften tydligare.
* Bedöm vad ni kan göra bättre i nästa sprint
  Tidsuppskattningarna behöver förbättras. Använd tumregeln att ta det man tror och multiplicera med pi.
  Vi ska bara merga in färdiga brancher i main, där issuen som branchen avser är löst.
  Kajsa bokar om sprint review möte till måndagar i fortsättningen, så att vi inte tar tid från de tillfällen då vi kan få hjälp av Joakim. 
* Har det kommit upp nya saker som skall läggas till på er backlog?
  - Ja, se product backlog
  
Sprint planning
* Uppskatta tillgänglig tid för gruppen i nästa sprint.
  Totalt räknar vi med en 30-timmarsvecka per person. Minus lektioner, 1 h möte/dag för daily + andra avstämningar, 1,5 h för sprint review/retrospective = 48 h. 
  Dessutom blir det sannolikt 2 dagar VAB och ytterligare något familjerelaterat ärende = 33 h

* Vad ska ingå i nästa veckas sprint?
  Ny sprint planerades, se dokumentation i separat fil Time estimates.
  
************************************************************************************************************************************************
Daily 2022-01-21
Johanna
*   Vad har jag gjort sedan avstämningen igår?
	Välja discipliner 015, börjat kolla på att välja land. Sparat .svg-bilder. 
*   Vad ska jag göra till nästa avstämning?
	Fråga Joakim om 015, börja med 016 (skriva i namn på länder)
*   Behöver jag hjälp med något?
	Nej

Britta
*   Vad har jag gjort sedan avstämningen igår?
	Jobbat med problemen med inloggning, fått negativa svar från API-ägare, vilat som avtalat
*   Vad ska jag göra till nästa avstämning?
	Be Joakim om hjälp med inloggningen
*   Behöver jag hjälp med något?
	Kan Kajsa signa upp en användare och logga in?

Kajsa
*   Vad har jag gjort sedan avstämningen igår?
	Surfat efter templates, gjort fantastisk .ppt-modell över applikationen
*   Vad ska jag göra till nästa avstämning?
	Konsultera om scraper
*   Behöver jag hjälp med något?
	Nej

Övrigt
* Fixa en scraper som scannar av resultat m.m.

************************************************************************************************************************************************
Daily 2022-01-20
Johanna
*   Vad har jag gjort sedan avstämningen igår?
   Fick hjälp av Joakim med drag'n drop. Allt ligger just nu i en och samma fil, men ska brytas ut till olika filer. Johanna pushar upp detta så att vi kan titta.
   Har laddat ner projektet och kollat runt.
*   Vad ska jag göra till nästa avstämning?
   Har signat upp sig på issue 015 och 016 och fortsätter med dem.
*   Behöver jag hjälp med något?
   Nej


Britta
*   Vad har jag gjort sedan avstämningen igår?
   Har kopierat kod från Joakims kursprojekt för signup och signin. Får inte till knappen för kontroll av lösenord och behöver jobba vidare med det.
*   Vad ska jag göra till nästa avstämning?
   Fortsätter med sina assignade issues 007, 008, 014. Behöver också ta lite sjukledigt.
*   Behöver jag hjälp med något?
   Johanna delar sin kod för biketrip för att ge Britta input till felsökning av kod, och Kajsa hjälp för framtida felsökning :).


Kajsa
*   Vad har jag gjort sedan avstämningen igår?
   Lagt lite tid på att leta templates, issue 009.
*   Vad ska jag göra till nästa avstämning?
   Fortsätta leta/läsa in sig om templates. Behöver också lägga tid på att läsa in en del allmänt kursmaterial.
*   Behöver jag hjälp med något?
   Nej

Övrigt
* Britta påminner Joakim om att ladda upp kurskod + inspelningar.
* Bestämde att ta ett möte imorgon eftermiddag efter föreläsningen om vilken template vi ska använda.
* Gick igenom diverse frågetecken runt projektstrukturen och löste ut dem.

************************************************************************************************************************************************
Daily 2022-01-19
Britta
  *   Vad har jag gjort sedan avstämningen igår?
  	Letat efter API (#007), har mejlat till två företag/organisationer som verkar leverera API:er till tv-kanaler och liknande. 
	Drog ner projektet och kollat på buggar som uppstod vid byggandet av strukturen i PyCharm.
  *   Vad ska jag göra till nästa avstämning?
  	Plan A är att fixa med user-inloggning (#008). Tidsuppskattningen för den uppgiften är troligtvis för låg. 
	Eventuellt jobbar med user-sidan (#014). Försöker hålla ett lugnare tempo med tanke på covid-19-tröttheten.
  *   Behöver jag hjälp med något?
  	Nej

Kajsa
  *   Vad har jag gjort sedan avstämningen igår?
  	#006 Tidsuppskattningen för att sätta upp strukturen var för lågt satt men det är klart nu. 
	Även att skapa testposter i db (user, schedule, event) som ingick i samma issue. 
  *   Vad ska jag göra till nästa avstämning?
  	#009 Leta efter template för frontend.
  *   Behöver jag hjälp med något?
  	Att klargöra målbilden för frontend samt en generator-fråga.
  
Johanna  
  *   Vad har jag gjort sedan avstämningen igår?
  	#012 Börjat kolla på drag&drop med att kopiera istället för att flytta. Har två varianter
	som ska checkas med Joakim. Har även sökt på hur en ska låsa fast ett event till en viss tid.
	Svårt att hitta så en fråga till StackOverflow är ivägskickad.
  *   Vad ska jag göra till nästa avstämning?
  	Fortsätta med #012
  *   Behöver jag hjälp med något?
  	Nej
  
  Vi inser att vi inte tagit höjd för tid när vi hjälper varandra, något att ta med till retrospektivet på fredag.
  
  
**************************************************************************************************************************************************************************  	  

Projektmöte 2022-01-18
Tillägg till spelregler:
Vi ska försöka dela ut uppgifter till den som kan minst i frågan, och därmed ska tiden uppskattas utifrån den som kan minst.
Förtydligat namngivning av branches: Till att börja med namnger vi branchen med enbart issuens #nummer. Beskrivning av vad man har gjort bör framgå av commit message.

Gjort klart product backlog. Satt upp sprint backlog för första veckan och tidsestimerat.
Beräknat kvarvarande tid för veckan för teamet, exklusive möten, föreläsning och VAB.
Fördelat uppgifter.

Mötet var planerat till 2 h och tog 1,5 h, hurra!


Projektmöte 2022-01-17

1. Administrativa spelregler
- Daily scrum (och andra möten)
Daily scrum kl 9. På föreläsningsdagar tar vi det direkt efter Joakims möte.
Sprint retrospektiv + planera nästa veckas sprint: Fredagar kl 15.
Kajsa bokar.

- Code review
Issues ska namnges med # och treställigt löpnummer. Branches ska namnges som issuen.
Någon annan ska göra pull request på den branch man vill mergea in.

- Tidsloggning
Uppskattad tid och den tid det faktiskt tog sätts på issuen på GitHub.
Paustid räknas in i arbetstiden - bra att komma ihåg vid estimat!

2. Synka målbild i projektet
	• Vi fokuserar på ett event, vinter-OS.
	• Preferenser sätts på länder och discipliner, oberoende av varandra, och därefter gör applikationen ett första urval
		○ Färgkodade
	• Ytterligare filter i nästa sorteringssteg
	• Till sist möjlighet att spara till "Mitt schema"

Ytterligare dokumentation på Miro-board https://miro.com/app/board/uXjVOVQmub0=/

3. Etablera databasstruktur
	• Enligt fil data_structure.json

4. Etablera product backlog
Påbörjades, fortsättning följer imorgon kl 9!
